臺灣高等法院民事判決　　　　　　　　　94年度智上字第51號
上 訴 人即
附帶被上訴人　甲○○
訴訟代理人　　林正隆律師
複 代理 人　　劉岱音律師
被上訴人即
附帶上訴人　　通豪音響實業有限公司
　　　　　　　舶克國際有限公司
兼上 二 人
法定代理人　　乙○○
共　　　同
訴訟代理人　　李貞儀律師
複　代理人　　林怡芳律師
　　　　　　　葉光洲律師
上列當事人間請求損害賠償事件，上訴人對於中華民國94年9月2
3日臺灣臺北地方法院94年度智字第29號第一審判決提起上訴，
被上訴人提起附帶上訴，經本院於96年4月25日言詞辯論終結，
判決如下：
    主      文
原判決關於駁回後開第二、三項之訴及該部分假執行之聲請暨訴
訟費用之裁判均廢棄。
被上訴人通豪音響實業有限公司及乙○○應再連帶給付上訴人新
台幣肆仟貳佰壹拾元，及自民國94年4月30日起至清償日止，按
年息5%計算之利息。
被上訴人舶克國際有限公司及乙○○應再連帶給付上訴人新台幣
肆仟貳佰壹拾元，及自民國94年4月30日起至清償日止，按年息
5%計算之利息。
第二、三項判決，如其中一人已為給付者，其餘之人免給付義務
。
上訴人其餘上訴駁回。
被上訴人之附帶上訴均駁回。
第一、二審訴訟費用由被上訴人負擔3%，餘由上訴人負擔。
    事實及理由
壹、程序方面：本件上訴人甲○○於原審起訴時係依專利法第
    129條準用同法第84條及第85條第1項第1款、第123條、民法
    第184條第1項前段、第2項、第216條規定，請求對造賠償損
    害，嗣於上訴本院後追加主張依專利法第85條第1項第2款請
    求損害賠償（見本院卷第46頁），因其請求之基礎事實同一
    ，依民事訴訟法第446條第1項但書、第255條第1項但書規定
    ，應予准許。
貳、實體方面：
一、本件上訴人甲○○起訴主張：
（一）伊為經濟部智慧財產局核准新式樣第55426號專利權即新
      式樣名稱「第13類家庭電器用器揚聲器」（下稱系爭專利
      ）之專利權人，專利權期間自民國（下同）85年10月21日
      日起至95年4月25日止。然伊於94年1月間發現乙○○於台
      北市○○街○段85號通豪音響實業有限公司（下稱通豪公
      司）及舶克國際有限公司（下稱舶克公司），仿冒系爭專
      利產品並對外販售，經伊委請台灣省機械技師公會鑑定，
      鑑定結果係仿冒之產品與系爭專利之產品相同，伊遂發函
      要求乙○○停止侵害行為，並請求賠償伊所受損害，嗣經
      雙方協調乙○○表示願回收市售產品，然竟仍大量印製廣
      告目錄並寄交各門市廠商，而其經銷商仍公然販賣仿冒商
      品，顯有侵害系爭專利之故意。
（二）訴外人英大貿易股份有限公司（下稱英大公司）於93年12
      月與伊所經營之伯溫企業有限公司（下稱伯溫公司）簽訂
      合約書，向訴外人柏溫公司訂購系爭專利產品4500對，約
      定金額為新台幣（下同）1,575萬元， 然因對造販售仿冒
      產品低價傾銷，並流通於市面，經英大公司之經銷商反彈
      後，英大公司遂解約。伊所生產系爭專利產品每具（一對
      即二具）成本為1,000元，伊以3,500元售予英大公司，每
      對所得利潤為1,500元（3,500元-1,000元×2=1,500元）
      ，則英大公司解約致伊受有675萬元之損失（1,500元×
      4500=6,750,000元）， 依專利法第129條準用同法第84條
      及第85條第1項第1款、第123條、 民法第184條第1項前段
      、第2項、第216條規定，對造應對伊負賠償責任，並以發
      明專利權人得就其實施專利權通常所可獲得之利益，減除
      受害後實施同一專利權所得之利益，以其差額為伊所受損
      害。是對造應賠償伊675萬元。 乙○○既為通豪公司及舶
      克公司之負責人，依公司法第23條第2項規定， 應負連帶
      賠償責任。至通豪公司、舶克公司間基於不同之發生原因
      ，就同一內容之給付，對伊各負全部給付之義務，為不真
      正連帶債務，如其中一人已為給付，其餘被上訴人則免給
      付義務。
（三）聲明：1.通豪公司及乙○○應連帶給付上訴人675萬元，
      及自起訴狀繕本送達翌日起至清償日止，按週年利率5%計
      算之利息。 2.舶克公司及乙○○應連帶給付上訴人675萬
      元，及自起訴狀繕本送達翌日起至清償日止，按週年利率
      5%計算之利息。3.前開1.及2.之聲明，如其中一人已為給
      付者，其餘免給付義務。4.願供擔保，請准宣告假執行。
二、被上訴人即附帶上訴人通豪公司、舶克公司及乙○○則以：
（一）上訴人主張伊進口、販賣型號CS-272S3揚聲器侵害其聯合
      新式樣專利，然上訴人於85年4月26日，向經濟部智慧財
      產局申請第13類揚聲器之新式樣專利，於85年10月21日經
      公告編號為第289592號之揚聲器新式樣專利，專利期間自
      85年10月21起至97年4月25日止，嗣於86年1月14日復申請
      揚聲器聯合(一)之聯合新式樣專利，於87年1月11日經公告
      編號為第325300號之揚聲器聯合(一)之聯合新式樣專利，專
      利期間自87年1月11日起至95年4月25日，是上訴人既擁有
      公告編號第289592號之揚聲器新式樣專利、第325300號之
      揚聲器聯合(一)之聯合新式樣專利，卻僅主張伊侵害其聯合
      新式樣專利，顯已違反專利法第124條、民事訴訟法第249
      條第2項規定。
（二）公告編號第289592號專利及第325300號聯合專利均欠缺新
      穎性而為無效專利，蓋系爭新式樣專利之揚聲器樣式，早
      於84年1月已於中國大陸開模生產製造並進口至台灣販賣
      ，此有設於中國大陸東筦市塘廈鎮之精華模具加工中心所
      出具之證明書可稽，該揚聲器於公告編號第289592號專利
      及第325300號聯合專利之申請日前，業已經公開使用，亦
      為公眾普遍知悉，依專利法第110條、120條規定，該專利
      均欠缺新穎性應為無效專利，上訴人據此請求損害賠償，
      顯無理由。
（三）上訴人爰用中華民國專利公報、專利圖說及專利侵害鑑定
      報告均僅以公告編號第325300號揚聲器聯合(一)之聯合新式
      樣為依據。而所委託之鑑定機構即台灣省機械技師公會，
      並非司法院指定之侵害專利鑑定專業機構，且該鑑定報告
      亦僅以聯合新式樣專利進行鑑定，違反專利法第124條第1
      項規定，則上訴人據此主張伊構成侵害行為，顯然無據。
（四）伊販售之產品係向訴外人美國澳普科技有限公司香港分公
      司（下稱澳普公司）進口至台灣銷售，經澳普公司保證系
      爭產品絕無侵害他人專利後，伊始進口至台灣販賣，此有
      伊與澳普公司之買賣合約書可稽。且伊係進口商並非製造
      商，無法知悉上訴人就該樣式之揚聲器取得新式樣及聯合
      新式樣專利。而伊所營事業項目眾多，進口產品亦非僅有
      揚聲器而已，實無侵害上訴人系爭專利之故意或過失。再
      者，伊於接獲上訴人通知後，遂將所進口50台系爭型號產
      品停止販賣，並將已流通於市面之系爭產品自經銷商處回
      收，故尚有30台系爭產品存放於倉庫當中，且於94年1月
      27日函告上訴人，上訴人主張伊經通知後置之不理，有侵
      害其專利之故意云云，並非事實。
（五）上訴人另稱伊仿製系爭產品，於市場上以低價傾銷致其與
      英大公司解約，因而受有675萬元之損害云云。然伊僅係
      進口商，並非製造商，無法知悉上訴人之專利；且英大公
      司係與訴外人伯溫公司簽訂訂貨合約書，並非上訴人；而
      該訂貨合約書中並無解約條款之約定，乃伯溫公司片面同
      意與英大公司以售價過高解除合約；況市面上亦未出現本
      欲購買伯溫公司產品轉而購買伊產品之情形，是倘上訴人
      受有損害，亦與伊無涉。故上訴人並未因英大公司解約而
      受有損害，縱受有損害亦與伊行為無因果關係。退一步言
      ，如認伊應負損害賠償責任，然因上訴人享有專利部分僅
      為系爭產品之面罩部分，自不得以整台產品之價值為基準
      計算損害賠償；且系爭產品目前仍有30台庫存，應以流入
      市場之20台為計算基準。
（六）聲明：1.對造之訴駁回。2.如受不利判決，願供擔保請准
      宣告免為假執行
三、本件原審判決命通豪公司及乙○○應連帶給付甲○○17,210
    元，及自94年4月30日起至清償日止，按年息5%計算之利息
    ；舶克公司及乙○○應連帶給付甲○○17,210元，及自94年
    4 月30日起至清償日止，按年息5%計算之利息；如其中一人
    已為給付者，其餘則免給付義務；而駁回甲○○其餘之訴。
    甲○○就其敗訴部分提起上訴，被上訴人亦就其敗訴部分提
    起附帶上訴，上訴人上訴聲明求為判決：
    （一）原判決不利於甲○○部分廢棄。
    （二）通豪公司及乙○○應再連帶給付甲○○6,732,790元
          ，及自起訴狀送達之翌日起至清償日止，按年息5%計
          算之利息。
    （三）舶克公司及乙○○應再連帶給付甲○○6,732,790元
          ，及自起訴狀送達之翌日起至清償日止，按年息5%計
          算之利息。
    （四）如其中一人已為給付者，其餘則免給付義務。
    （五）願供擔保，請准宣告假執行。
    （六）對造之附帶上訴駁回。
    通豪公司、舶克公司及乙○○附帶上訴之聲明，求為判決：
    （一）原判決不利於通豪公司、舶克公司及乙○○部分廢棄
          。
    （二）上廢棄部分，上訴人在第一審之訴駁回。
    （三）上訴人之上訴駁回。
    （四）願供擔保請准宣告免為假執行。
四、兩造不爭執事項：
（一）甲○○於85年4月26日向經濟部智慧財產局申請「第13類
      家庭電器用器揚聲器」之新式樣專利（申請案號為000000
      0000），於85年10月21日經公告（公告編號00000000），
      並發給新式樣第055426號專利証書，專利權期間自85年10
      月21日起至95年4月25日止；嗣於86年1月14 日復申請「
      揚聲器聯合（一）」之聯合新式樣專利，經於87年1月11
      日公告（公告編號00000000），專利期間為87 年1月11日
      至95年4月25日。有中華民國專利證書、核准公告專利公
      報資料為證（見原審卷第11-24、76-85頁）。
（二）訴外人英大公司於93年12月與伯溫公司簽訂訂貨合約書，
      向伯溫公司訂購系爭專利產品4500對，約定金額為1,575
      萬元，嗣後英大公司發出終止訂貨合約通知函，有訂貨合
      約書有及終止訂貨合約通知函足稽（見原審卷第41、42頁
      ）。
（三）伯溫公司於本件起訴係由股東甲○○1人成立之公司，有
      該公司變更登記足憑（見本院卷第98-100頁）。
（四）通豪公司、舶克公司及乙○○販售之揚聲器，經本院送請
      中華民國工業設計協會鑑定結果，待鑑定物品初步判斷，
      應落入新式樣第55426號揚聲器專利案之申請專利範圍中
      ，有該協會95年7月11日 (95)工設字第09508002號函暨鑑
      定報告足稽（見本院第77頁及外放鑑定報告）。
五、兩造爭執事項：
（一）甲○○究係主張其新式樣第55426號專利權，或是聯合新
      式樣專利遭受受侵害?其起訴是否顯無理由?
（二）甲○○主張受侵害之專利是否為習知或先前技術？通豪公
      司、舶克公司及乙○○有無侵害該專利？
（三）甲○○所受損害為若干?
   1、其主張因英大公司解約，造成伯溫公司未能賺取675萬元
      ，致其受有所失利益675萬元之損害，有無理由？
   2、其主張依通豪公司、舶克公司及乙○○之銷售營業額計算
      其所受損失，有無理由？
六、法院之判斷：
（一）甲○○究係主張其新式樣第55426號專利權，或是聯合新
      式樣專利遭受受侵害?其起訴是否顯無理由?
   1、按聯合新式樣專利權從屬於原新式樣專利權，不得單獨主
      張，且不及於近似之範圍，專利權法第124條第1項訂有明
      文。因聯合新式樣乃原新式樣申請專利範圍之確認，僅係
      將原新式樣專利權近似之範圍加以具體明確化而已，並非
      獨立之專利權，故其權利之主張必須與原新式樣合併為之
      ，不得就聯合新式樣主張效力及於近似之範圍，甲○○於
      85年4月26日向經濟部智慧財產局申請「第13類家庭電器
      用器揚聲器」之新式樣專利（申請案號為0000000000），
      於85年10月21日經公告（公告編號00000000），並發給新
      式樣第055426號專利証書，專利權期間自85年10月21日起
      至95年4月25日止，其享有新式樣專利權已堪認定，嗣後
      雖於86年1月14日復申請「揚聲器聯合（一）」之聯合新
      式樣專利，經於87年1月11日公告（公告編號00000000 ）
      ，專利期間為87年1月11日至95年4月25日，依前開規定仍
      應從屬於原新式樣專利權之範圍。
   2、甲○○在原審起訴書狀內主張伊為新式樣第55426號專利
      權人，認被上訴人仿冒伊之專利產品對外販售，並援用台
      灣省機械技師公會所作之鑑定報告，觀之其聲請鑑定事項
      為「請求鑑定是否侵害其所申請案號第00000000號即公告
      編號325300號新式樣專利「揚聲器聯合（一）」，鑑定結
      論為檢送之揚聲器與公告編號325300號新式樣專利「揚聲
      器聯合（一）」之申請專利範圍相同，此有鑑定報告在卷
      可按（見原審卷第28頁），則依其鑑定內容甲○○雖僅要
      求鑑定人鑑定其聯合新式樣專利請求鑑定是否侵害，惟因
      聯合新式樣乃原新式樣申請專利範圍之確認，僅係將原新
      式樣專利權近似之範圍加以具體明確化，故經由鑑定結果
      有侵害聯合新式樣專利權之事實，當可推論得知其必同時
      侵害新式樣專利權，此業經甲○○在本院陳明在卷（見本
      院卷第44、59頁）。
   3、次查，甲○○在本院審理中再度聲請將被上訴人所販售之
      型號CS-272S3揚聲器委請中華民國工業設計協會鑑定是否
      與新式樣第55426號揚聲器專利案之申請專利範圍相同，
      依鑑定結果認待鑑定物器初步判斷應為落入新式樣第5542
      6號揚聲器專利案之申請專利範圍（見外放之鑑定報告）
      ，足証甲○○在本院所稱其係藉侵害聯合新式樣專利權以
      証明同時亦侵害第55426號新式樣專利權，堪信屬實，自
      難認甲○○係單獨起訴主張聯合新式樣專利權遭受侵害，
      被上訴人辯稱其起訴違反專利法第124條及民事訴訟法第
      249條第2項之規定顯無理由，尚不足採。
（二）甲○○主張受侵害之專利是否為習知或先前技術？通豪公
      司、舶克公司及乙○○有無侵害該專利？
   1、被上訴人雖辯稱甲○○所有系爭專利產品，其式樣早在取
      得專利權登記之前，即84年間即在大陸生產並銷售於台灣
      地區，此一事實，固據其提出設立於大陸廣東省東筦市之
      訴外人精華模具加工中心出具之證明單（見原審卷第86頁
      ），惟此一證明單乃私文書，且未經我駐外單位認證，其
      真實性業有可議之處。且縱認該證明書確為京華模具加工
      中心所出具，惟其所述內容，亦即系爭揚聲器面罩早在84
      年1月間即已開模生產及銷售之事實，未見其提出其他佐
      證供本院審酌，例如銷售文件、進口文書等，是上開文書
      僅為私人單方面宣告之事實，尚難因此即證明其所宣稱之
      事實為真正。被上訴人據此主張甲○○所有之系爭新式樣
      專利產品早於取得專利前即已在市面上販售云云，顯乏實
      證，並無可採。
   2、系爭揚聲器經鑑定機關鑑定認為：
      a、整體外部輪廓與專利權新式樣第55426號揚聲器專利案
        （下稱第55426號新式樣專利案）所揭示之形狀同樣呈
         現厚沈狀之穩重造型。
      b、系爭揚聲器之前端部中央呈突出狀，與第55426號新式
         樣專利案所揭示之形狀，前端部中央浮突型態，而此
         一表現手法-即前端部中央呈現突出狀-非屬功能性設
         計之必要，亦非物品必要之基本造型，故與第55426號
         新式樣專利案所揭示之形狀，特徵性表現明確相同。
      c、系爭揚聲器之前端部中央突出略呈「鈍角狀之稜線」
         ，與第55426號新式樣專利案所揭示之形狀，即前端部
         中央的突出並以「圓弧稜線」加以勾勒相較，雖不盡
         相同，但此一差異在視覺效果不顯，應屬近似。
      d、系爭揚聲器之二側嵌設具有「橫向淺槽」之飾件，第
         55426號新式樣專利案所揭示之形狀，二側嵌設「倒山
         」字型之飾件，視覺上此一些微差異不顯著，應屬近
         似。
      e、系爭揚聲器兩側與第55426號新式樣專利案所揭示之形
         狀，在中央揚聲器喇叭外罩設一略呈鈍角狀之網狀體
         加以區隔，兩者相同。惟該網狀體之部分除造型外，
         判斷屬於功能性設計之成分居多，應予視覺上之排除
         。
      f、綜合意見：待鑑定物品與專利權新式樣第55426號揚聲
         器專利案是屬近似。
   3、系爭揚聲器乃係被上訴人舶克公司向美國澳普科技有限公
      司香港分公司（下稱澳普公司）進口50組至台灣銷售之事
      實，有被上訴人所提出之進口報單一紙及澳普公司發票一
      紙可稽（見原審卷第143-145頁），並有財政部基隆關稅
      局、台北關稅局所檢送通豪音響公司及舶克公司92、93年
      度之全部進口報單在卷足稽（見本院卷第170-238頁），
      經比對後確實僅有舶克公司向澳普公司進口系爭揚聲器50
      組之進口報單一紙（見本院卷第200-201頁），此亦為甲
      ○○所不爭，足証僅舶克公司曾向澳普公司進口系爭揚聲
      器，數量為50組甚明。甲○○雖主張被上訴人係仿製系爭
      揚聲器而販售，係屬故意侵害其專利權云云，惟舶克公司
      、通豪音響公司均係進口商，非製造商，甲○○主張其製
      造系爭仿冒商品，既未提出具體事証，自難採信。次查舶
      克公司及通豪音響公司既係進口商，進口之商品種類甚多
      ，而新式樣專利本即繁多，若未加注意而買到仿冒商品，
      非無可能，據此至多僅能認係因過失而侵害甲○○上開新
      式樣專利權，尚難認有故意之犯意。至於甲○○所提出被
      上訴人印製之銷售廣告目錄，主張被上訴人另尚有若干產
      品亦係抄襲其它廠牌之產品（見原審卷第309頁），而推
      論被上訴人係藉仿冒以營利，然此未見其舉証以資証明，
      殊難採信。
  4、 再查，被上訴人於94年1月19日接獲甲○○之警告函後，
      即將流通市面之系爭揚聲器收回，目前尚有30組存放倉庫
      內，有出貨退回單及相片在卷可憑（見原審卷第146-153
      頁），且被上訴人通豪公司亦承認有出售系爭揚聲器之行
      為（見原審卷第321頁），故被上訴人舶克公司所進口之
      系爭揚聲器確經由通豪公司對外銷售20組之事實，應堪認
      定。
  5、 甲○○雖主張被上訴人於接獲伊之警告函後，雖經協調表
      示願意收回市售產品，但日後仍發現其大量印製廣告目錄
      ，其經銷商仍繼續販售仿冒商品云云，並提出廣告目錄及
      統一發票影本為証（見原審卷第45、46頁），然系爭廣告
      目錄並無標明時間，尚無法認定係在94年1月19日之後所
      印製，至於統一發票之銷售時間雖在94年3月8日，但據銷
      貨人宏茂電子材料行即江柏桑所出具之証明書表明94年1
      月底已無系爭揚聲器存貨，至於甲○○所提出之統一發票
      係一筆客人指定要求購買展示架上之舊商品，亦有該紙証
      明書在卷可按（見原審卷第154頁），亦難認被上訴人明
      知系爭揚聲器侵害甲○○之新式樣專利權後，仍繼續販售
      行為。
   6、按新式樣專利權人就其指定新式樣所施予之物品，除專利
      法另有規定者外，專有排除他人未經其同意而製造、為販
      賣之要約、販賣、使用或為上述目的而進口該新式樣及近
      似新式樣專利物品之權，專利法第123條第1項定有明文。
      被上訴人既未獲專利權人甲○○之同意而進口系爭侵害甲
      ○○所有第55426號新式樣專利權之商品，並加以販售，
      自屬侵害甲○○之新式樣專利權，故甲○○依據專利法第
      85 條第1項之規定請求賠償，於法有據。
（三）甲○○所受損害為若干?
   1、甲○○主張其因被上訴人之侵權專利權行為，致伊損失
      4500對揚聲器之訂單，損失金額達675萬元云云，固提出
      訂貨合約書、終止訂貨合約通知函影本為証（見原審卷第
      41、42頁），並舉証人即證人即英大公司負責人吳英祥到
      庭作証。然依據証人吳英祥在原審所稱「去年（指93年）
      我們就有買過，有拿到營業場所去試聽，去年買的數量不
      多，今年才開始決定大量購買，後來有客人反應我們的價
      格太貴，市場上別人賣的同類型商品比較便宜，我就要求
      甲○○降價，否則我就要取消這個生意」、「因為他沒辦
      法降價，我只好終止契約」等語（見原審卷第334頁），
      英大公司係因甲○○不願降價而終止合約，且依證人之證
      詞可知，甲○○賣伊一對揚聲器3,500元，市面上一對大
      約2,000多元，最多差到1,000多元，也有相差5、600元，
      換言之，倘甲○○同意每對揚聲器降價為上開金額出售，
      系爭合約仍有可能成立，則因甲○○不願降價，致系爭合
      約遭取消而受之損失，尚難認係可完全歸責於被上訴人販
      售系爭揚聲器之行為所致。此外，證人僅係陳述市面上有
      類似甲○○之產品以較低價格販售，並未明指係被上訴人
      所販售之系爭揚聲器，而依被上訴人所提資料，市場上除
      有系爭揚聲器之外，另有「SOUNDTOP」、「J-Bebo」、「
      BMB」、「HI-END」等其他類似廠牌之揚聲器，其造型與
      甲○○具有專利權之系爭產品亦具有高度類似之處（見原
      審卷第281-288、300-302頁），甲○○對此亦不否認，由
      是可知，造成甲○○系爭合約遭取消之主要原因，縱係因
      市場上有許多仿冒品所致，亦非全可歸責於通豪公司、舶
      克公司及乙○○，是甲○○將其所受之全部損害，要求通
      豪公司、舶克公司及乙○○賠償，顯非可採。
   2、按專利權人其專利受侵害而請求損害賠償時，得就下列各
      款擇一計算其損害：1.依民法第216條之規定。但不能提
      供證據方法以證明其損害時，發明專利權人得就其實施專
      利權通常所可獲得之利益，減除受害後實施同一專利權所
      得之利益，以其差額為所受損害。2.依侵害人因侵害行為
      所得之利益。於侵害人不能就其成本或必要費用舉證時，
      以銷售該項物品全部收入為所得利益。上開意旨，分別為
      專利法第123條第1項、第85條第1項所明定。甲○○雖主
      張依據專利法第85條第1項第1款之規定，伊銷售英大公司
      4500對揚聲器之合約，因遭解除，受有675萬元之損失，
      伊得請求賠償云云，但依上所述，英大公司之終止契約並
      非全可歸因於被上訴人之販售系爭仿冒商品之行為，而且
      與英大公司締結契約者係伯溫公司，並非甲○○，其與甲
      ○○係各自獨立之不同人格，縱使伯溫公司係由甲○○擔
      任一人股東所組織而成，二者亦屬有別，尚難將伯溫公司
      之損失等同於甲○○所受之損失，故此部分其主張尚難採
      信。
  3、 準此，甲○○得對被上訴人之損害賠償金額，自應依專利
      法第85條第1項第2款計算，即依侵害人因侵害行為所得之
      利益，於侵害人不能就其成本或必要費用舉證時，再以侵
      權行為人銷售該項物品全部收入為所得利益。本件舶克公
      司進口系爭侵害甲○○專利權之揚聲器數量為50組，通豪
      公司已出售20組，已如前述。依進口報單記載，每組單價
      為美金13元，折合新臺幣約為429元（以一美元兌換33元
      新台幣計算），而觀之被上訴人所提出之退貨單每組價格
      1,300元、1,500元（見原審卷第146-152頁），故以最高
      售價1,500元計算，出售20組可獲利21,420元（計算方式
      ：（1,500-429）×20＝21,420），至於甲○○所提出之
      統一發票其購買金額一組雖為2,800元，但此乃經銷商對
      消費者之售價，並非被上訴人銷售之價格，尚難據此認為
      被上訴人銷售一組系爭揚聲器為2,800元，故在被上訴人
      所獲利之範圍內（即21,420元），甲○○請求被上訴人賠
      償，自屬應予准許。逾此部分之請求，即不應准許。
  4、 末查，被上訴人乙○○分別為通豪公司及舶克公司之負責
      人，依公司法第23條第2項規定，應與通豪公司、舶克公
      司負連帶賠償責任，至於通豪公司及舶克公司間則係各基
      於不同之發生原因（舶克公司係進口仿冒商品，通豪公司
      係銷售仿冒商品），各就同一內容之給付，對上訴人各負
      全部給付之義務，為不真正連帶債務關係，如其中一人就
      上開賠償金額已為給付，則其餘則免給付義務，附此敘明
      。
七、綜上，甲○○請求被上訴人通豪公司與乙○○連帶給付
    21,420元，及自起訴狀繕本送達翌日起（見原審卷第54、55
    頁）即94年4月30日起至清償日止，按年息5%計算之利息；
    被上訴人舶克公司與乙○○連帶給付21,420元，及自起訴狀
    繕本送達翌日起即94年4月30日起至清償日止，按年息5%計
    算之利息；以上任一人為給付，其餘被上訴人免給付義務，
    應予准許，逾此部分之請求，不應准許，原審就金額17,210
    元本息部分所為被上訴人敗訴之判決，並無不當，被上訴人
    附帶上訴指摘原判決此部分不當，求予廢棄改判，為無理由
    ；原審就金額4,210元應予准許之金額（即21,420-17,210＝
    4,210元） 所為甲○○敗訴判決，尚有未洽，甲○○上訴指
    摘原判判此部分不當，求予廢棄改判，為有理由，至其他不
    應准許部分，原審所為甲○○敗訴之判決，並無不當，甲○
    ○上訴指摘原判決此部分不當，求予廢棄改判，為無理由。
    本判決所命給付部分金額未逾150萬元，不得上訴第三審，
    自無宣告假執行及免假執行之必要。
八、本件事証已臻明確，兩造其餘攻擊防禦方法及未經援用之舉
    証，經本院詳加審酌後認與判決結果不生影響，爰不一一論
    述，附此敘明。
據上論結，本件上訴人之上訴為一部有理由，一部無理由，附帶
上訴人之上訴為無理由，依民事訴訟法第449條第1項、第450條
、第79條、第85條第1項前段、第2項，判決如主文。
中　　華　　民　　國　　96　　年　　5 　　月　　9 　　日
　　　  　　　　　　民事第十四庭
                        審判長法　官  許正順
　　　　　  　　　　　　      法　官  黃麟倫
　　　　　　  　　　　　      法　官  張  蘭
正本係照原本作成。
如不服本判決，應於收受送達後20日內向本院提出上訴書狀，其
未表明上訴理由者，應於提出上訴後20日內向本院補提理由書狀
（均須按他造當事人之人數附繕本）上訴時應提出委任律師或具
有律師資格之人之委任狀；委任有律師資格者，另應附具律師資
格證書及釋明委任人與受任人有民事訴訟法第466條之1第1項但
書或第2項（詳附註）所定關係之釋明文書影本。
中　　華　　民　　國　　96　　年　　5 　　月　　9 　　日
　　　　　　　　　　　　　　　書記官  應瑞霞
附註：
民事訴訟法第466條之1（第1項、第2項）：
對於第二審判決上訴，上訴人應委任律師為訴訟代理人。但上訴
人或其他法定代理人具有律師資格者，不在此限。
上訴人之配偶、三親等內之血親、二親等內之姻親，或上訴人為
法人、中央或地方機關時，其所屬專任人員具有律師資格並經法
院認為適當者，亦得為第三審訴訟代理人。
